臺灣板橋地方法院刑事判決　　　　　　 100年度易字第3304號
公　訴　人　臺灣板橋地方法院檢察署檢察官
被　　　告　魏顯傑
上列被告因竊盜案件，經檢察官提起公訴（100 年度偵字第
20444 號），本院判決如下：
    主  文
魏顯傑犯侵入有人居住建築物竊盜罪，累犯，處有期徒刑玖月。
    事  實
一、魏顯傑前於民國97年間因施用毒品案件，經本院以97年度訴
    字第2106號判處有期徒刑10月確定；又於98年間因偽造文書
    案件，經臺灣臺北地方法院以98年度簡字第3442號判處有期
    徒刑4 月確定，上開二罪刑接續執行，於99年5 月7 日執行
    完畢。詎猶不知悔改，竟意圖為自己不法之所有，於100 年
    6 月24日凌晨2 時4 分許起，在址設新北市○○區○○路
    198 號之「新北市立醫院板橋院區」，佯裝探病進入該醫院
    6 樓601 至606 號病房之有人居住建築物內，在上開病房內
    搜尋財物，並於同日凌晨2 時8 分許，進入606 病房後，見
    房內病患家屬蘇錦洋及病患張金國皆熟睡，認有機可乘，徒
    手竊取蘇錦洋之黑色皮包1 個（內有藥品及文件資料）及張
    金國之手機1 支（價值約新臺幣【下同】3,000 元），得手
    後將竊得物品藏放在隨身手提包內後離去。嗣因蘇錦洋、張
    金國發現遭竊並報警處理，經警調閱監視錄影器後，始循線
    查悉上情。
二、案經蘇錦洋、張金國訴由新北市政府警察局海山分局報請臺
    灣板橋地方法院檢察署檢察官偵查起訴。
    理  由
一、按被告以外之人於審判外之言詞或書面陳述，除法律有規定
    者外，不得作為證據；又被告以外之人於審判外之陳述，雖
    不符同法第159 條之1 至第159 條之4 之規定，而經當事人
    於審判程序同意作為證據，法院審酌該言詞陳述或書面陳述
    作成時之情況，認為適當者，亦得為證據。當事人、代理人
    或辯護人於法院調查證據時，知有第159 條第1 項不得為證
    據之情形，而未於言詞辯論終結前聲明異議者，視為有前項
    之同意，刑事訴訟法第159 條第1 項及第159 條之5 分別定
    有明文。經查，本判決所引用被告以外之人於審判外之陳述
    ，雖屬傳聞證據，惟被告於本院準備程序已表示同意有證據
    能力（見本院100 年11月4 日準備程序筆錄第3 頁），且檢
    察官及被告迄至言詞辯論終結前均未就證據能力之有無聲明
    異議，本院審酌此等證據資料製作時之情況，尚無違法不當
    及證明力明顯過低之瑕疵，亦認為以之作為證據應屬適當，
    故依前開規定，爰逕依刑事訴訟法第159 條之5 規定，認前
    揭證據資料均例外有證據能力，合先敘明。
二、訊據被告魏顯傑固坦承有於100 年6 月24日凌晨2 時4 分許
    起，進入上址醫院6 樓601 至606 號病房，並於同日凌晨2
    時8 分許，進入606 病房後在內停留約8 分鐘之事實，惟矢
    口否認有何竊盜犯行，辯稱：伊係為探訪住院友人李銘祥，
    惟不知其住上開醫院6 樓何病房，始進入6 樓601 至606 號
    病房逐一尋找，至於伊進入606 病房停留較久，係因伊在該
    病房廁所如廁排便及抽菸，另外伊當時女友黃筠筑亦住該院
    7 樓病房云云。惟查：
  (一)上開醫院606 病房病患家屬蘇錦洋及病患張金國分別於100
    年6 月24日凌晨1 時20分許、同年月23日晚間10時許就寢前
    ，各皆仍見其所有黑色皮包1 個（內有藥品及文件資料）、
    手機1 支（價值約3,000 元）置放在該病房陪伴病床靠牆處
    、桌上，嗣其等分別於100 年6 月24日凌晨3 時20分許、4
    時許睡醒後，即發現其等所有上開物品遭竊。經報警處理，
    由員警周俊緯調閱監視錄影器畫面後，發現蘇錦洋及張金國
    就寢後至發現財物遭竊期間，除醫護人員外，僅有被告一個
    可疑人物進入該病房，停留約8 分鐘之久，且從監視錄影器
    畫面可以很明顯看出被告離開該病房時，被告手提包內有個
    黑色包包，而且員警周俊緯陪同其同事對張金國作筆錄時，
    有印象當時張金國有致電蘇錦洋詢問失竊包包顏色，蘇錦洋
    回稱係黑色等情，業據證人即告訴人蘇錦洋、張金國於警詢
    、證人即員警周俊緯於本院審理時分別證述明確，被告亦坦
    承監視錄影器畫面於上揭時間進入606 病房之人為伊無誤，
    並有監視錄影器翻拍照片4 幀及監視錄影器畫面檔案光碟1
    片在卷可稽，可堪認定。則被告既非醫護人員，亦非該病房
    病患或家屬，其於深更半夜無故侵入該病房長達8 分鐘，且
    於其離去後，告訴人蘇錦洋及張金國上開物品即失竊，被告
    顯然難脫關係，是被告確有於上開時間，進入上址606 病房
    竊取蘇錦洋及張金國上開物品之行為，灼然甚明。
  (二)被告雖以前揭情詞置辯，且查確有李銘祥於100 年6 月 3日
    至同年7 月13日住在上開醫院6202病房、黃筠筑於100 年6
    月20日至同年7月29日住在7032病房，有新北市立聯合醫院
    100 年11月23日新北醫歷字第1000013613號函在卷可參，則
    被告果欲探病而不知李銘祥6 樓病房房號，直接致電李銘祥
    詢問或洽該樓值班護士即可，惟被告於本院準備程序時先辯
    稱：伊曾致電但李銘祥沒接電話，伊當天後來確實沒有找到
    李銘祥，護士說李銘祥出去買東西等語，嗣於審理時辯稱：
    伊於100 年6 月23日下午與李銘祥有通電話，說晚一點會去
    找他等語，被告就有無與李銘祥事前電話連繫乙節，供述前
    後不一，已難逕信，又護理人員既可告知李銘祥行蹤，被告
    卻不向其詢問李銘祥病房房號，此亦違常情。甚者，被告女
    友黃筠筑病房在7 樓，被告深夜凌晨於606 號病房未尋獲李
    銘祥後，未速離去，其欲抽菸解癮及排便，不至其女友病房
    ，竟在毫不相識之人病房如廁及抽菸長達8 分鐘，顯然匪夷
    所思，益見其所辯核與常情相悖，要係臨訟卸責之詞，無從
    採信而為有利被告之事實認定。
  (三)綜上所述，本件事證明確，被告犯行堪以認定，應依法論科
    。
三、按竊盜因侵入住宅或有人居住之建築物而加重其刑者，以其
    於侵害財產監督權外，兼妨害家宅之安寧而設（最高法院25
    年上字第6203號判例意旨參照）。查醫院病房乃病患接受醫
    療及休息養病之處所，於住院期間即為其生活起居之所在，
    醫生及護理人員在醫療範圍內，固有進出病房的必要，然除
    此之外，病患在住院期間，仍享有居住安寧不受侵擾之權利
    ，是病房係屬有人居住之建築物無疑，是核被告所為，係犯
    刑法第321 條第1 項第1 款之侵入有人居住之建築物竊盜罪
    。又被告前於97年間因施用毒品案件，經本院以97年度訴字
    第2106號判處有期徒刑10月確定；於98年間因偽造文書案件
    ，經臺灣臺北地方法院以98年度簡字第3442號判處有期徒刑
    4 月確定，上開二罪刑接續執行，於99年5 月7 日執行完畢
    ，有臺灣高等法院被告前案紀錄表1 份在卷可查，其受徒刑
    執行完畢後，5 年內故意再犯本件有期徒刑以上之罪，為累
    犯，應依刑法第47條第1 項之規定加重其刑。爰審酌被告素
    行非佳，正值青壯，卻不思以正途獲取所需，竟在醫院行竊
    他人財物，法治觀念明顯偏差，且令住院病患難以安心養病
    ，兼衡其犯罪動機、目的、手段、所竊財物價值及其犯後飾
    詞狡辯，毫無悔意之態度等一切情狀，認檢察官具體求處有
    期徒刑9 月，尚屬允當，爰量處如主文所示之刑，以資儆懲
    。
據上論斷，應依刑事訴訟法第299 條第1 項前段，刑法第321 條
第1 項第1 款、第47條第1 項，判決如主文。
本案經檢察官張淑美到庭執行職務。
中    華    民    國   100    年    12    月    29    日
                    刑事第二十二庭      法  官  吳韻馨
上列正本證明與原本無異。
如不服本判決，應於送達後10日內敘明上訴理由，向本院提出上
訴狀，上訴於本院第二審合議庭 (應附繕本) 。其未敘述上訴理
由者，應於上訴期間屆滿後20日內向本院補提理由書「切勿逕送
上級法院」。
                                        書記官  王元佑
中    華    民    國   100    年    12    月    30    日
附錄本案論罪科刑法條全文：
中華民國刑法第321條
（加重竊盜罪）
犯竊盜罪而有下列情形之一者，處 6 月以上、5 年以下有期徒
刑，得併科新臺幣 10 萬元以下罰金：
一、侵入住宅或有人居住之建築物、船艦或隱匿其內而犯之者。
二、毀越門扇、牆垣或其他安全設備而犯之者。
三、攜帶兇器而犯之者。
四、結夥三人以上而犯之者。
五、乘火災、水災或其他災害之際而犯之者。
六、在車站、埠頭、航空站或其他供水、陸、空公眾運輸之舟、
    車、航空機內而犯之者。
前項之未遂犯罰之。